【裁判字號】    90,易,1904
【裁判日期】    901130
【裁判案由】    竊盜
【裁判全文】
臺灣臺中地方法院刑事判決                          九十年度易字第一九四號
    公  訴  人  臺灣臺中地方法院檢察署檢察官公  訴  人  丁○○
    被      告  己○○
右列被告因竊盜案件，經檢察官提起公訴（九十年度偵字第八四三八號），本院判決
如左：
    主  文
己○○連續結夥三人以上攜帶兇器竊盜，累犯，處有期徒刑壹年貳月；扣案之檳榔刀
壹把沒收。
    事  實
一、己○○曾因違反肅清煙毒條例等案件，經法院判處有期徒刑三年八月確定，於民
    國（下同）八十九年九月二十九日因執行完畢，猶不知悔改，與甲○○、戊○○
    （以上二人已審結）結夥三人，共同基於意圖為自己不法之所有之概括犯意聯絡
    ，連續於（一）九十年五月四日上午六時許，由己○○駕駛其所有車牌號碼ＰＤ
    ─００九三號自用小客車，搭載戊○○、甲○○二人，並攜帶己○○所有客觀上
    可供兇器使用之檳榔刀一把，至乙○○所有位於臺中縣和平鄉○○村○○段五○
    三號地號檳榔園內，由戊○○在旁把風，甲○○、己○○二人則持檳榔刀割取乙○○所有檳榔十串約一千顆（價值約新台幣【下同】六千元），得手後置於自小
    客車內。（二）於同日上午六時四十分許，其三人又駕車至臺中縣和平鄉○○村
    ○○段二七三、二七四地號檳榔園（該檳榔園係由丙○○所承租種植採收），亦
    由戊○○在旁把風，己○○、甲○○持上揭檳榔刀進入園內，割取丙○○所有檳
    榔三十串約五千顆（價值約三萬元），得手後置於自小客車內，駕車逃離現場。
    適丙○○於同日上午七時十分許，自家中出發擬進入村內購物而經過上開承租之
    檳榔園時，發現ＰＤ─００九三號小客車停在檳榔園入口處，經上前查看發現車
    內無人，且後座堆放已割取之檳榔，其乃躲在山下轉彎處察看，正好看見甲○○
    與己○○二人雙手拿割取之檳榔自園內走出，且其二人上車後，戊○○隨後立即
    上車，三人駕車逃離現場，丙○○乃騎車回家通知其夫報警並駕車追趕。適經警
    據報於同日上午七時三十分許，在臺中縣和平鄉○○路○段白布帆橋前五百公尺
    處執行路檢攔下己○○三人所駕駛之小客車，並當場扣得己○○所有供竊取檳榔
    所用之檳榔刀一把、竊得之檳榔約六千顆（已發還乙○○或丙○○）。
二、案經臺中縣警察局和平分局報請臺灣臺中地方法院檢察署檢察官偵查起訴。
    理  由
一、訊據被告己○○對右揭時、地與甲○○一同持刀竊取檳榔之事實，均坦承不諱，
    惟就被告戊○○是否參與竊取檳榔部分，則辯稱：戊○○當時坐在車上睡覺，並
    不知道要去偷檳榔云云。然查：（一）被告己○○所坦承之事實，經核與同案被
    告甲○○於警訊、偵查及本院審理中所供相符，並經被害人乙○○、丙○○於警
    訊中指陳明確，復有被害人乙○○、丙○○領回失物出具之贓物認領保管單二紙
    、現場照片十五幀附卷，及被告己○○所有供竊取檳榔所用之檳榔刀一把扣案可
    證；（二）本件有疑義者，係被告戊○○就被告己○○、甲○○二人竊取檳榔之
    行為，是否知情，並進而有所參與，經查被告戊○○雖矢口否認知情，且同案被
    告己○○、甲○○二人亦附和其詞，聲稱：戊○○只是在車上睡覺，並不知道他
    們要去偷檳榔云云，惟查：(1)被害人丙○○於九十年五月四日警訊中明確指稱：
    伊於九十年五月四日早上七時十分許，從家中出來，往山下方向欲到村中商店吃
    早餐，在途中經過伊最近剛承購檳榔園，在入口處發現乙部自小客ＰＤ─００九
    三號停在該處，伊向前察看發現車上均無人，後面車位檳榔割好了放一堆及後車
    廂內，從車箱縫內有檳榔穗漏出來，之後伊往山下轉彎處，在該處察看，發現有
    兩名男子雙手拿割好檳榔從園內走出來，伊發現不對，立即騎車趕回家，途中伊
    有回頭看該兩名男子立即上車，另有一個女孩子隨後立即上車，駕車逃逸等語；
    (2)被告己○○、甲○○二人於本院審理中均坦承：案發前一夜在甲○○家中聊天
    ，講到要去偷檳榔，當時戊○○也有在場，當天晚上均睡在甲○○家，案發當天
    早上六點多，有把戊○○叫起來，她坐在後座等語，另被告甲○○於九十年八月
    二十四日本院審理時供稱：伊從檳榔園拿檳榔出來，是己○○叫戊○○下車，以
    便將檳榔放入車內等語；則被告己○○、甲○○二人若無意讓戊○○參與此竊盜
    犯行，實無需大清早夥同戊○○同行且僅讓戊○○在車上睡覺，況被告己○○、
    甲○○二人停車、開關車門、竊取檳榔後放置檳榔於後座及後車箱，戊○○又何
    能僅單純睡在車上而不知發生何事？再參酌被害人丙○○前揭所述，可知被告戊○○於案發當時，顯非僅係在車內睡覺而已，故被告己○○前揭所辯戊○○不知
    情云云，顯係犯後避重就輕並為被告戊○○卸責之詞，不足採信。事證明確，被
    告己○○犯行堪予認定。
二、扣案之檳榔刀一把，刀柄有足夠之長度割取檳榔，且其質材堅硬足以割取檳榔，
    在客觀上均足以對於人之身體、生命構成威脅，自屬兇器。是核被告己○○所為
    ，係犯刑法第三百二十一條第一項第三款、第四款之結夥三人以上攜帶兇器竊盜
    罪。被告己○○與被告甲○○、戊○○等三人就所犯上開竊盜罪，彼此間具有犯
    意聯絡及行為分擔，均為共同正犯。其先後二次竊取檳榔之犯行，時間緊接，手
    段相同，所犯構成要件相同之罪，顯係基於概括犯意為之，為連續犯，爰依刑法
    五十六條之規定加重其刑。被告己○○曾因違反肅清煙毒條例等案件，經法院判
    處有期徒刑三年八月確定，於八十九年九月二十九日因執行完畢乙節，有臺灣高
    等法院被告全國前案紀錄表及臺灣臺中地方法院檢察署刑案資料查註紀錄表各一
    份附卷可稽，其於五年內再犯本件有期徒刑以上之罪，為累犯，應依刑法第四十
    七條規定遞加重其刑。爰審酌被告己○○之品行、犯罪之動機、目的、手段、所
    生之危害、以及犯後避重就輕之態度等一切情狀，量處如主文所示之刑。另扣案
    之檳榔刀一把，為被告己○○所有供犯罪所用之物，業據其陳明在卷，爰依刑法
  第三十八條第一項第二款之規定，宣告沒收。
據上論斷，應依刑事訴訟法第二百九十九條第一項前段，刑法第二十八條、第五十六
條、第三百二十一條第一項第三款、第四款、第四十七條、第三十八條第一項第二款
，判決如主文。
中      華      民      國      九十    年      十一    月      三十    日
                                        法  官  李  悌  愷
右正本證明與原本無異。
如不服本判決，應於判決送達後十日內，向本院提出上訴狀（應附繕本）。
                                        書記官
中      華      民      國      九十    年      十二    月      三      日
附錄本案論罪科刑法條：
刑法第三百二十一條第一項第四款、第三款：
犯竊盜罪而有左列情形之一者，處六月以上五年以下有期徒刑：
三、攜帶兇器而犯之者。
四、結夥三人以上而犯之者。


司法院資訊處製作；財團法人民間司法改革基金會備份。
